【裁判字號】    95,訴,1922
【裁判日期】    950929
【裁判案由】    毒品危害防制條例
【裁判全文】
臺灣板橋地方法院刑事判決              95年度訴字第1922號
公  訴  人  臺灣板橋地方法院檢察署檢察官
被      告  乙○○
                  （現另案於臺灣臺北監獄臺北分監執行中）
指定辯護人  本院公設辯護人  丙○○
上列被告因違反毒品危害防制條例案件，經檢察官提起公訴（95
年度偵字第12185 號），本院判決如下：
    主  文
乙○○連續轉讓第一級毒品，累犯，處有期徒刑壹年捌月，犯罪
所得新台幣參仟元沒收，如全部或一部不能沒收時，以其財產抵
償之。
    事  實
一、乙○○前於民國92年間因施用毒品案件，經本院於92年8 月
    25日以92年度簡字第1713號判處有期徒刑6 月，緩刑2 年，
    緩刑期間付保護管束確定，又經本院於92年12月16日以92年
    度訴字第1554號判處有期徒刑7 月確定，嗣上開緩刑經撤銷
    ，上開2 罪並經本院裁定應執行有期徒刑1 年，於93年12月
    25 日 縮刑期滿執行完畢。猶不知警惕，明知海洛因為毒品
    危害防制條例第2 條第2 項第1 款所列之第1 級毒品，不得
    持有或轉讓，竟基於非營利之意圖及轉讓第1 級毒品之概括
    犯意，自95年4 月間起至95年5 月6 日止，以其所有行動電
    話門號00 00000000 號接受甲○○以行動電話門號
    0000000000號預約後，在其位於臺北縣三重市○○街22號6
    樓之1 租屋處，或在甲○○、丁○○位於臺北縣三重市○○○路97巷18號租屋處，或在臺北縣三重市○○○路與中寮街
    口等處，將自己販入供作施用之第1 級毒品海洛因，以當初
    販入之相同代價，連續4 次以新台幣（下同）500 元之代價
    ，及1 次以1000之代價，共計5 次原價轉讓第1 級毒品海洛
    因予甲○○及丁○○。嗣於95年5 月9 日凌晨2 時10分許，
    在臺北縣三重市○○○路與中寮街口為警查獲，並扣得乙○○所有與本案轉讓毒品無涉之海洛因1 包（淨重0.2 公克）
    ，復於同日凌晨6 時許，在臺北縣三重市○○街22號6 樓之
    1 ，扣得乙○○所有與本案轉讓毒品無涉之海洛因1 包（淨
    重0.2 公克）、分裝袋50個、注射針筒2 支，及其男友綽號
    「超梅」之成年男子所有之電子磅秤1 台等物。
二、案經臺北縣政府警察局三重分局報請臺灣板橋地方法院檢察
    署檢察官偵查起訴。
    理  由
壹、證據能力部分：按被告以外之人於審判外之陳述，雖不符前
    4 條之規定，而經當事人於審判程序同意作為證據，法院審
    酌該言詞陳述或書面陳述作成時之情況，認為適當者，亦得
    為證據。當事人或辯護人於法院調查證據時，知有第159 條
    第1 項不得為證據之情形，而未於言詞辯論終結前聲明異議
    者，視為有前項之同意。刑事訴訟法第159 條之5 定有明文
    。本案言詞辯論終結前，被告同意被告以外之人（如證人丁○○、甲○○於警詢時之陳述）於審判外之言詞陳述或書面
    陳述（如後述之行動電話門號0000000000號與行動電話門號
    0000000000號之通聯紀錄查詢表之書證），有證據能力，揆
    諸上開規定，應認被告乙○○已同意上開各該證據方法得作
    為證據，而本院審酌上開各該證據均非非法取得之證據，並
    無證據力明顯過低之情形，復經本院於審判期日就上開證據
    依法進行調查、辯論，依法自有證據能力，合先敘明。
貳、得心證之理由：
一、上揭事實，業據被告乙○○於偵查及本院準備程序、審理時
    坦承不諱（見偵查卷第69至71頁、本院95年6 月27日、同年
    7 月12日、同年8 月9 日準備程序筆錄，及95年9 月19日審
    理筆錄），且經證人甲○○於警詢、及丁○○於警詢及偵查
    中證述上情無訛（見偵查卷第9 頁、第12頁、第49頁），並
    有行動電話門號0000000000號與行動電話門號0000000000號
    之通聯紀錄查詢表等（見偵查卷第56至65頁）在卷可稽，足
    徵被告自白與事實相符，本案事證已甚明確，被告犯行堪以
    認定，應依法論科。
二、按海洛因為毒品危害防制條例第2 條第2 項第1 款所列之第
    1 級毒品，不得持有、轉讓。核被告乙○○轉讓海洛因之所
    為，係犯毒品危害防制條例第8 條第1 項之轉讓第1 級毒品
    既遂罪。其轉讓毒品前持有毒品之低度行為，應為轉讓之高
    度行為所吸收，不另論罪。又所謂販賣毒品，雖不以事後是
    否果有得利為要件，但仍須以營利之意思，而有販入或賣出
    之行為，方足構成，倘始終無營利之意思，縱以購入原價或
    低於原價有償讓與他人，僅屬轉讓範疇，自難謂為販賣行為
    （最高法院84年度台上字第6169號判決意旨參照）。本件起
    訴書雖認被告乙○○所為係犯同條例第4 條第1 項販賣第1
    級毒品罪嫌，然本件無證據足認被告乙○○交付毒品於主觀
    上有何賺取差價營利之意思，未可執此認定被告乙○○涉有
    販賣毒品罪嫌，檢察官之起訴法條容有未洽，惟基本之犯罪
    事實同一，爰依法變更起訴法條為同法第8 條第1 項轉讓第
    1 級毒品罪。又被告行為後，前於94年2 月2 日修正公布之
    刑法，已自95年7 月1 日起施行，其中修正後刑法第2 條之
    規定，乃係關於新舊法比較適用之準據法，其本身無關行為
    可罰性要件之變更，故於95年7 月1 日刑法修正施行後，如
    有涉及比較新舊法之問題，即應逕依修正後刑法第2 條第1
    項規定，為「從舊從輕」之比較（最高法院95年度第8 次刑
    事庭會議決議意旨參照）。查修正後刑法第56條規定，業已
    刪除連續犯之規定。故連續數行為而犯同一罪名，依修正前
    刑法第56條規定，應以一罪論，但得加重其刑；而依修正後
    規定，則已無連續犯可資適用，即應將各次犯行以數罪併合
    處罰，是以適用修正前關於連續犯之規定，對被告自係較為
    有利。是被告乙○○多次轉讓第1 級毒品行為，均時間緊接
    ，方法相同，觸犯構成要件相同之罪名，顯係基於概括犯意
    為之，為連續犯，應依修正前刑法第56條規定，以一罪論，
    並加重其刑。末查就累犯部分，修正後刑法第47條雖增定第
    2 項，並將第1 項修正為受徒刑之執行完畢，或一部之執行
    而赦免後，5 年以內「故意」再犯有期徒刑以上之罪者，為
    累犯，然因被告本案犯行屬故意犯罪，無論依據修正前後之
    規定，均將成立累犯，亦即修正後之規定並未較有利於被告
    ；是被告有如事實欄之科刑執行情形，有臺灣高等法院被告
    前案紀錄表附卷可按，其於有期徒刑執行完畢後5 年內，再
    犯本案之上開之罪，係屬累犯，應依修正前刑法第47條之規
    定遞加重其刑。爰審酌被告乙○○本身有吸食毒品，不思戒
    除毒癮，竟於自己施用之餘，復多次轉讓毒品供他人施用，
    對於社會秩序、國民健康之危害甚大，復審酌被告之素行、
    智識程度（國中肄業），犯罪之目的、手段、危害之程度、
    及被告於犯罪後坦承犯行，已有悔意，態度良好等一切情狀
    ，量處如主文所示之刑，以示懲儆。
三、又被告乙○○轉讓第1 級毒品所得財物3000元，應依毒品危
    害防制條例第19條第1 項規定，宣告沒收之，如全部或一部
    不能沒收時，以其財產抵償之。至扣案之海洛因1 包（淨重
    0.2 公克）、海洛因1 包（淨重0.2 公克）、分裝袋50 個
    、注射針筒2 支等物，被告乙○○供稱係其所有供自己施用
    之毒品及器具，及電子磅秤1 台，被告供稱係其男友綽號「
    超梅」之成年男子所有，供自己施用毒品秤量重量所用之物
    ，既與本案轉讓第1 級毒品之犯行無涉，爰不宣告沒收銷燬
    及沒收之。
據上論斷，應依刑事訴訟法第299 條第1 項前段、第300 條，毒
品危害防制條例第8 條第1 項、第19條第1 項，刑法第2 條第1
項前段、第11條前段、修正前刑法第56條、第47條，判決如主文
。
本案經檢察官朱立豪到庭執行職務。
中    華    民    國    95    年    9     月    29    日
                  刑事第十八庭  審判長法  官  連育群
                                      法  官  王綽光
                                      法  官  吳幸娥
以上正本證明與原本無異
如不服本判決應於送達後10日內向本院提出上訴狀
                                      書記官  洪惠玲
中    華    民    國    95    年    10    月    2     日
附錄本案論罪科刑法條全文：
毒品危害防制條例第8條
轉讓第一級毒品者，處 1 年以上 7 年以下有期徒刑，得併科新
臺幣 1 百萬元以下罰金。
轉讓第二級毒品者，處 6 月以上 5 年以下有期徒刑，得併科新
臺幣 70 萬元以下罰金。
轉讓第三級毒品者，處 3 年以下有期徒刑，得併科新臺幣 30 萬
元以下罰金。
轉讓第四級毒品者，處 1 年以下有期徒刑，得併科新臺幣 10 萬
元以下罰金。
前四項之未遂犯罰之。
轉讓毒品達一定數量者，加重其刑至二分之一，其標準由行政院
定之。


司法院資訊處製作；財團法人民間司法改革基金會備份。
